# 与资产相关的政府补助

提问人：木叶白牙 时间：2014-09-28 22:29:47
老师您好： 计学撮要 2013 中“问题2-3-9（与资产相关的政府补助是否确认递延所得税资产问题）”提到“（ 1 ）如果既不是免税收入也不是不征税收入，即属于常规的应税收入，则在以后年度，与该补助款对应的资产折旧、摊销等仍可税前扣除，即资产的计税基础仍为其原始成本，但调整后账面价值为原始成本减去递延收益余额，所以调整后账面价值小于计税基础，存在可抵扣暂时性差异。
在满足确认递延所得税资产的一般条件的前提下，应当按照预计以后年度折旧期间的适用税率确认递延所得税资产。尽管 2008 ～2010 三年内的适用税率为零，导致实际取得补助时并未纳税，但未来资产折旧时仍可享受到税收抵免利益，所享受的抵免利益金额等于以后年度所计提的与补助款对应的资产折旧部分乘以该折旧计提年度的实际适用税率。” 是否还可以这样理解：对于既不是免税收入也不是不征税收入，即属于常规的应税收入的政府补助，在取得是已经一次性交过税了，以后期间分期确认的时候应当进行纳税调减，但在该资产折旧计入损益的时候该笔政府补助并不是直接调减的，而是冲减了费用，被冲减的这部分费用实际应当可以抵税，因此要进行纳税调减这部分被抵消的费用，造成形成可抵扣暂时性差异，因此要确认递延所得税资产。（免税收入同理）

回答人：chenyiwei
应税收入可以这样理解；不征税收入由于“初始确认豁免”而不确认递延所得税。类似问题在本版面上讨论较多，请搜索。